臺灣高雄地方法院刑事判決　　　　　　　100年度易字第495號
公　訴　人　台灣高雄地方法院檢察署檢察官
被　　　告　陳建華
上列被告因違反家庭暴力防治法案件，經檢察官提起公訴（100
年度偵字第6568號），本院判決如下：
    主  文
陳建華犯違反保護令罪，累犯，處有期徒刑肆月，如易科罰金，
以新臺幣壹仟元折算壹日。
其餘被訴部分無罪。
    事  實
一、陳建華係陳仙進、陳吳麗香夫妻2 人之子，與陳仙進、陳吳
    麗香間具有家庭暴力防治法第3 條第3 款所定之家庭成員關
    係。又陳建華前於民國98年間，因違反家庭暴力防制法案件
    ，經本院99年度審簡字第161 號判處有期徒刑3 月確定，甫
    於99年11月16日縮行期滿執行完畢，猶不知悔改；陳建華明
    知其於民國100 年2 月26日，經臺灣高雄地方法院以100 年
    度司暫家護字第75號民事暫時保護令，裁定令其不得對陳仙
    進、陳吳麗香實施身體或精神上之不法侵害，亦不得對陳仙
    進、陳吳麗香為騷擾之行為，有效期間至核發通常保護令為
    止；上開暫時保護令並經高雄市政府警察局前鎮分局於 100
    年2 月18日晚上6 時許送達陳建華。詎陳建華僅因陳吳麗香
    對其嘮叨找工作事宜，竟基於違反暫時保護令之犯意，於
    100 年2 月24日中午12時許，在其與陳仙進、陳吳麗香同住
    之高雄市○鎮區○○街41號4 樓住處，對陳吳麗香辱罵：「
    你與陳建銘在浴室內做見不得人之事」、「討客兄」等語，
    嗣經警處理，始悉上情。
二、案經陳吳麗香訴由高雄市政府警察局前鎮分局報告台灣高雄
    地方法院檢察署檢察官偵查起訴。
    理  由
壹、有罪部分
一、本判決後述所引用之證據資料，縱有傳聞證據，而無刑事訴
    訟法第159 條之1 至第159 條之4 或其他規定之傳聞證據例
    外情形，亦因檢察官、被告或同意可作為證據使用，或未聲
    明異議，依刑事訴訟法第159 條之5 第1 項、第2 項之規定
    ，本院審酌該證據作成之情況，認為適當，應得為證據。
二、訊據被告陳建華矢口否認有上開犯行，辯稱：因為陳吳麗香
    故意唸伊找不到工作的事，伊才會於100 年2 月24日對陳吳
    麗香說「你與陳建銘在浴室做見不得人的事」，另「討客兄
    」等語係伊之前講的，不是當天說的云云。經查，證人陳吳
    麗香於警詢及偵訊時證稱：陳建華於100 年2 月24日於家中
    對伊大聲咆哮稱「你跟第二的兒子陳建銘在浴室做見不得人
    的事」、及說伊「討客兄」等語（見警二卷第4 頁反面），
    核與證人陳仙進於警詢中證稱：100 年2 月24日伊在住處房
    間中，聽到陳建華對我太太（即陳吳麗香）咆哮說我太太跟
    我第二個兒子（即陳建銘）在浴室做見不得人的事等語相符
    （見警二卷第6 頁），是被告陳建華於上開時地對陳吳麗香
    為違反暫時保護令之騷擾行為，事證明確，犯行應堪認定。
三、按家庭暴力防治法所稱之騷擾，則係指任何打擾、警告、嘲
    弄或辱罵他人之言語、動作或製造使人心生畏怖情境之行為
    ，家庭暴力防治法第2條第3款定有明文。經查，本件被告陳
    建華係告訴人陳吳麗香之子，2人間有家庭暴力防治法第3條
    第3 款之家庭成員關係，且陳仙進前以被告為相對人，向本
    院聲請核發民事暫時保護令，其受保護之對象包含陳吳麗香
    之事實，業經本院於100 年2 月16日以100 年度司暫家護字
    第75號裁定准予核發在案，有上開裁定及保護令執行紀錄附
    卷附卷可稽（見警一卷第3 頁至第6 頁），被告以上開言語
    嘲弄並辱罵陳吳麗香，實構成上開騷擾行為無訛。是核被告
    所為，係違反家庭暴力防治法第61條第2 款禁止騷擾行為之
    違反保護令罪，公訴意旨指被告涉犯同法第61條第1 款罪嫌
    ，應屬誤載。又被告前有上開犯罪事實欄所載之論罪科刑執
    行情形，有臺灣高等法院被告前案紀錄表附卷可參，其受有
    期徒刑之執行完畢後，5 年以內故意再犯本件有期徒刑以上
    之罪，為累犯，應依刑法第47條第1 項規定，加重其刑。爰
    審酌被告前於98年及99年間，業已因違反家庭暴力防制法案
    件案件，經本院先後判處拘役30日共4 罪，應執行拘役100
    日，及拘役50日確定，有臺灣高等法院被告前案紀錄表在卷
    可參，卻仍不知悔改，明知本院已核發100 年度司暫家護字
    第75號民事暫時保護令，竟無視於上開保護令之內容，再對
    陳吳麗香為騷擾行為，所為實不足取，爰量處如主文所示之
    刑，並諭知易科罰金之折算標準，以資懲儆。至檢察官雖具
    體求刑定應執行有期徒刑7 月，惟被告100 年2 月16日犯行
    經本院認不構成違反家庭暴力防治法（詳見下述），故本院
    審酌上情，認應以主文所示之刑較為適當，併此指明。
貳、無罪部分
一、公訴意旨另以：被告陳建華為陳仙進、陳吳麗香之子，其與
    陳仙進、陳吳麗香間具有家庭暴力防治法第3 條第3 款所定
    之家庭成員關係。陳建華曾於100 年2 月16日經臺灣高雄地
    方法院依家庭暴力法第14條第1 項規定，以100 年度司暫家
    護字第75號民事暫時保護令裁定，令其不得對陳仙進、陳吳
    麗香等人實施身體或精神上之不法侵害行為及騷擾行為，有
    效期間至核發通常保護令為止；詎陳建華明知上揭通常保護
    令裁定之內容，竟於100 年2 月18日中午12時許，在高雄市
    ○鎮區○○街41號4 樓住處內，因向陳先進索取新台幣（下
    同）50元未獲，遂對陳仙進大聲咆哮，並將放於餐桌上的泡
    麵丟至垃圾桶內，以此方式違反上開暫時保護令；因認被告
    上開犯行，涉犯家庭暴力防制法第61條第1 項之違反保護令
    罪嫌云云。
二、按犯罪事實應依證據認定之，無證據不得認定犯罪事實；又
    不能證明被告犯罪者，應諭知無罪之判決，刑事訴訟法第15
    4 條第2 項、第301 條第1 項分別定有明文。次按，被告或
    共犯之自白，不得作為有罪判決之唯一證據，仍應調查其他
    必要之證據，以察其是否與事實相符；又被告以外之人於審
    判外之言詞或書面陳述，除法律有規定者外，不得作為證據
    ；刑事訴訟法第156 條第2 項、第159 條第1 項亦分別定有
    明文。
三、公訴人認被告涉犯上開罪嫌，無非以被害人即告訴人陳仙進
    於警詢中之指訴為論據；惟訊據被告矢口否認有何上開違反
    暫時保護令犯行，辯稱：伊當時是因為已經吃了很多天泡麵
    ，不想再繼續吃，所以才將泡麵丟到垃圾桶中，並未有向陳
    仙進大聲咆哮等語。經查，被害人陳仙進於警詢時固陳稱：
    陳建華於100 年2 月18日中午12時許，在家中跟伊要50元，
    伊不給他，陳建華就大聲咆哮（說要砍死伊們），且將房門
    大聲關住，再將桌上未泡的泡麵整包丟到垃圾桶內云云，然
    按，家庭暴力防制法所稱之「騷擾」，係指任何打擾、警告
    、嘲弄或辱罵他人之言語、動作或製造使人心生畏怖情境之
    行為，已如前述，則被告陳建華丟泡麵之行為是否堪認為騷
    擾行為，抑或僅係一時賭氣而為之，實有疑義；另警詢筆錄
    中就被告陳建華咆哮內容以括號為之（見警二卷第1 頁），
    則陳建華是否有對陳仙進咆哮稱：要砍死伊們等內容，亦非
    無疑。又陳仙進於上開警詢中之陳述，為被告以外之人於審
    判外之言詞陳述，應屬傳聞證據，然陳仙進於偵訊及本院審
    理時均依刑事訴訟法第185 條第2 項拒絕證言，是其警詢中
    所為之陳述尚不得認屬刑事訴訟法第159 條之3 指為傳聞之
    例外，是被告陳建華是否有於上開時、地有對陳仙進咆哮稱
    ：要砍死陳仙進云云，要屬不能證明；綜上所述，檢察官既
    未有何證據足證被告有何違反家庭暴力防制法犯行，故此部
    分自應另為被告無罪之諭知。
據上論斷，依刑事訴訟法第299 條第1 項前段、第301 條第1 項
，家庭暴力防治法第61條第2 款，刑法第11條前段、第47條第1
項、第41條第1 項前段，判決如主文。
本案經檢察官蔡東利到庭執行職務。
中    華    民    國  100     年    4     月    19    日
                  刑事第二庭    審判長法  官  李政庭
                                      法  官  施盈志
                                      法  官  陳航代
以上正本證明與原本無異。
如不服本判決應於收受送達後10日內向本院提出上訴書狀，並應
敘述具體理由；如未敘述上訴理由者，應於上訴期間屆滿後20日
內向本院補提理由書（均須按他造當事人之人數附繕本）「切勿
逕送上級法院」。
中    華    民    國   100    年    4     月    19    日
                                      書記官  林慧君
附錄本案論罪科刑法條
家庭暴力防治法第61條
違反法院依第 14 條第 1 項、第 16 條第 3 項所為之下列裁定
者，為本法所稱違反保護令罪，處 3 年以下有期徒刑、拘役或
科或併科新臺幣 10 萬元以下罰金：
一、禁止實施家庭暴力。
二、禁止騷擾、接觸、跟蹤、通話、通信或其他非必要之聯絡行
    為。
三、遷出住居所。
四、遠離住居所、工作場所、學校或其他特定場所。
五、完成加害人處遇計畫。